臺灣高等法院臺南分院刑事裁定
抗　告　人　甲○○
即受處分人
上列抗告人即受處分人因道路交通管理處罰條例案件，不服臺灣
臺南地方法院中華民國96年4月12日裁定（95年度交聲字第1135
號；嘉義區監理所臺南監理站民國95年12月4日所為之裁決處分
案號：嘉監南字第裁74-S00000000號），提起抗告，本院裁定如
下：
    主 　　 文
抗告駁回。
    理 　　 由
一、本件異議及抗告意旨略以：異議人即受處分人甲○○（即本
    件抗告人）所有之車號九八六九－ＦＤ號自小客車，於民國
    （下同）九十五年十月二十四日十八時五十八分許，在台南
    市○○路五十九號因併排停車且不服從交通勤務警察稽查（
    原舉發事實所載不服取締，將車輛開走應予更正），被台南
    市警察局第二分局中正派出所逕行舉發，經原處分機關即交
    通部公路總局嘉義區監理所台南監理站查證屬實，依道路交
    通管理處罰條例（下稱處罰條例）第五十六條第一項第六款
    、第六十條第二項第一款、第六十三條第一項之規定，裁處
    異議人罰鍰新臺幣（下同）二千一百元並記違規點數一點。
    惟異議人於該處僅是臨時停車卸貨，停車有較出來，因為騎
    樓內垂直停有一部汽車，伊車輛並非與之併排停車，為何能
    把尊王路61號前、劃紅線且停在騎樓裡垂直之違規車輛視為
    拼排停車，而且本人沒有把車輛停在他旁邊，因為我的車是
    小型廂型車需要開後置行李箱，旁邊若有車，就會不便下貨
    ，況且那天也很順利下貨，本人再次強調從沒有不給行駕照
    ，是經廖江營所說要告我開車逃逸，受到警嚇，另外異議人
    並沒有不服取締將車開走，是警員先行離去，為此請求撤銷
    原處分及向本院提起抗告云云。
二、按汽車不得併排臨時停車；臨時停車：指車輛因上、下人、
    客，裝卸物品，其引擎未熄火，停止時間未滿三分鐘，保持
    立即行駛之狀態；汽車駕駛人停車時，併排停車者，處六百
    元以上一千二百元以下罰鍰；不服從交通勤務警察或依法令
    執行交通指揮、稽查任務人員之指揮或稽查，處九百元以上
    一千八百元以下罰鍰，道路交通安全規則第一百十一條第一
    項第五款、處罰條例第三條第九款、第五十六條第一項第六
    款、第六十條第二項第一款分別定有明文。
三、經查：
　(一)抗告人甲○○所有之車號九八六九－ＦＤ號自小客車，於九
 　 十五年十月二十四日十八時五十八分許，在台南市○○路五
    十九號因併排停車且不服從交通勤務警察稽查（原舉發事實
    所載不服取締，將車輛開走應予更正）之違規事實，有卷附
    台南市警察局南市警交字第Ｓ00000000號舉發違反
    道路交通管理事件通知單可證。
　(二)證人廖江營即舉發本件違規之員警於原審九十六年一月九日
  　調查時結證：「（本件是否你舉發，情形如何？〈提示舉發
    單並告以要旨〉是我告發的。當時我巡邏經過該地點，異議
    人的車是停在車道上，我取締的地方是五十九號前，與五十
    七號前面剛好是黃線、紅線。我有攜帶現場圖到院（庭呈附
    卷），那時已經有一部車停在垂直店門口，異議人的車子是
    順向停在外面。當時我是騎乘警車，並且鳴笛，異議人有出
    來，當時我跟異議人說請出示駕照行車執照，異議人說要先
    把車子移開，就將車子開到五十九號旁邊的巷子，停好又走
    回來，我又請求異議人提示駕照、行照，但是異議人拒絕出
    示，因為他認為駕照、行照給我我會給他開單，所以他不給
    我，就一直站在該地點，他不給證件也不走，我就用無線電
    去查車籍資料，查完之後就逕行告發，異議人知道我要開單
    ，但是還是不給我證件，當時我向派出所查詢派出所也有登
    記我查詢的資料（庭呈附卷）。開單告發完畢後我還問異議
    人是否要簽收紅單，我跟異議人說你拒絕簽收的話，我就用
    掛號郵寄到你車籍所在地。」、「都是他女朋友在與我交談
    ，他女朋友說證件交給我我就要開單，所以我有親自跟異議
    人說請出示駕照、行照，異議人也沒有拿出來。」等語，參
    以同日抗告人甲○○供稱：「警員說的那台垂直的車是停在
    騎樓裡面，不是停在路面，是三分之二停在騎樓裡面，三分
    之一停在路面。當時我跟警員交談的話不到十句話，當時都
    是我女朋友在與警員交談，我沒有說不交證件給警員，後來
    他們二人交談可能有所口角，整個交談的過程我與警員交談
    的話不會超過十句話，是警員先行離去的。」等語（原審卷
    第十九、二十頁該日訊問筆錄），足見上揭時地抗告人停
    車處右側確已有一部垂直停放於騎樓之汽車，且該汽車車體
    係「三分之二停在騎樓裡面，三分之一停在路面」；抗告
    人並未依證人廖江營之指示出示其駕照、行照，以致證人廖
    江營必需以無線電查詢抗告人上揭車輛之資料，此有台南市
    警察局電腦資料查詢記錄簿一紙在卷可憑（見原審卷第二十
    二頁）。是此，抗告人停車時，其右側同時既有垂直之汽車
    停放，且該車三分之一停在路面，抗告人即屬併排停車無誤
    。另按處罰條例第七條規定交通勤務警察有執行道路管理稽
    查之職權，抗告人經交通勤務警察即證人廖江營指示出示其
    駕照、行照未予遵行，自有不服從交通勤務警察稽查之違規
    甚明。從而，抗告人雖以前情置辯，惟未提出確實事證以供
    查證，是其所辯尚非可信。
四、綜上，抗告人於前述時、地，停車時有併排停車及不服從交
    通勤務警察稽查之違規事實，既可認定，因而原審適用道路
　　交通管理處罰條例第八十七條第二項、道路交通案件處理辦
  　法第十九條之規定，認原處分機關引用處罰條例第五十六條
    第一項第六款、第六十條第二項第一款、第六十三條第一項
    之規定，裁處異議人（即本件抗告人）罰鍰二千一百元並記
    違規點數一點，認於法並無不當，而駁回其異議。本院經核
    其認事用法，均無不當，裁定亦稱妥適。抗告人抗告意旨，
    猶執前詞，否認有上開違規云云，為無理由，應予駁回　。
五、據上論斷，應依道路交通案件處理辦法第26條，刑事訴訟法
    第412條，裁定如主文。
中　　華　　民　　國　　96　　年　  5 　  月　  16　　日
                  刑事第五庭  審判長法　官　楊明章
                                    法　官　戴勝利
                                    法　官　顏基典
以上正本證明與原本無異。
不得再抗告。
　　　　　　　　　　　　　　　　　　書記官  呂嘉文
中　　華　　民　　國　　96　　年　　5 　　月　　16　　日
